臺灣苗栗地方法院刑事判決
110年度易字第479號
公  訴  人  臺灣苗栗地方檢察署檢察官
被      告  張志湧


            謝致煒


上列被告因毀損案件，經檢察官提起公訴（110年度軍偵字第45
號），被告於準備程序中就被訴事實為有罪之陳述，經告知簡式
審判程序意旨，於聽取當事人之意見後，本院裁定以簡式審判程
序審理，判決如下：
    主  文
張志湧共同犯毀損他人物品罪，處拘役參拾伍日，如易科罰金，
以新臺幣壹仟元折算壹日。 
謝致煒共同犯毀損他人物品罪，處拘役參拾日，如易科罰金，以
新臺幣壹仟元折算壹日。
　　犯罪事實及理由
一、本件犯罪事實、證據及應適用之法條，除下列補充外，其餘
    均引用檢察官起訴書之記載（如附件）。
　㈠犯罪事實一第1列「5時14分許」後應補充「，共同基於毀損
    他人物品之犯意」。
　㈡證據並所犯法條一證據清單暨待證事實編號4證據清單欄「現
    場監視錄影翻拍照片」應補充為「現場照片7張、監視錄影
    翻拍照片、GOOGLE街景圖翻拍照片共56張」。
　㈢證據部分增列：被告張志湧、謝致煒（下合稱被告2人）於本
    院準備程序及審理中之自白。
　㈣按刑法第354條之毀損罪，以使所毀損之物失其全部或一部之
    效用為構成要件。所謂「毀棄」，係根本毀滅物之存在。所
    謂「損壞」，乃指物品之全部或一部因其損壞致喪失效用。
    至所謂「致令不堪用」，則係指毀棄、損壞以外，雖未毀損
    原物，然足使他人之物喪失特定目的之效用者而言。而依一
    般社會通念，住宅大門外觀是否清潔美觀，亦為是否堪用之
    要素之一，如於其上噴漆，勢必需要重新烤漆或油漆始能使
    用，縱令事後可恢復該物品之特定效用，但因通常須花費相
    當之時間或金錢，對於他人之財產法益仍構成侵害，自仍該
    當「致令不堪用」（臺灣高等法院107年度上易字第480號判
    決意旨參照）。被告2人各拿1桶紅色油漆潑灑告訴人李苡娟
    所經營之美甲美睫店之店面，使該店之門面、門面前木製走
    道、花盆及雨傘架，均附著紅色油漆，難以清除，已足以減
    損店面之整體美觀，顯已達到不堪使用之程度。故核被告2
    人所為，均係犯刑法第354條之毀損他人物品罪。被告2人就
    上開犯行，有犯意聯絡及行為分擔，應論以共同正犯。
二、爰審酌被告張志湧因與告訴人間之細故糾紛，不思理性處理
    ，即率爾與被告謝致煒共同毀損告訴人之店面，侵害告訴人
    財產上權益，造成其損失，所為誠屬不該，告訴人於偵訊時
    表示無調解意願（110年度軍偵字第45號卷第87、96頁），
    故被告2人尚未與告訴人和解，賠償其所受損害，兼衡被告
    張志湧於本院審理時自述為國中畢業之智識程度，剛退伍、
    找工作中之經濟狀況，及未婚、未育有子女之生活狀況（本
    院卷第63頁）；被告謝致煒自述為國中畢業之智識程度，找
    工作中之經濟狀況，及未婚、未育有子女之生活狀況（本院
    卷第63頁），並被告2人犯罪後均坦承犯行之態度，且前均
    無任何犯罪科刑紀錄，有臺灣高等法院被告前案紀錄表2紙
    在卷可佐等一切情狀，分別量處如主文所示之刑，並均依刑
    法第41條第1項前段規定，諭知易科罰金之折算標準。
三、依刑事訴訟法第273條之1第1項、第299條第1項前段，判決
    如主文。
四、本判決書係依刑事訴訟法第310條之2準用同法第454條第 1
    、2項製作，犯罪事實、證據及應適用之法條，並得引用檢
    察官起訴書之記載。如不服本件判決，得自判決送達之日起
    20日內，以書狀敘述理由，提起上訴。
本案經檢察官林圳義提起公訴，檢察官楊岳都到庭執行職務。
中　　華　　民　　國　 111  　年　　2   　月　　15　　日
                  刑事第四庭  法  官  紀雅惠
以上正本證明與原本無異。
如不服本判決應於收受判決後20日內向本院提出上訴書狀（應附
繕本）。告訴人或被害人如對本判決不服者，應具備理由請求檢
察官上訴，其上訴期間之計算係以檢察官收受判決正本之日期為
準。
中　　華　　民　　國　 111  　年　　2   　月　　15　　日
                              書記官  陳信全
附錄本案論罪科刑法條：
中華民國刑法第354條
毀棄、損壞前二條以外之他人之物或致令不堪用，足以生損害於
公眾或他人者，處2年以下有期徒刑、拘役或1萬5千元以下罰金
。
附件：
臺灣苗栗地方檢察署檢察官起訴書
                                     110年度軍偵字第45號
　　被　告　張志湧　
　　　　　　謝致煒　
上列被告因毀損案件，已經偵查終結，認應提起公訴，茲將犯罪
事實及證據並所犯法條分敘如下：
　　犯罪事實
一、張志湧與謝致煒於民國110年9月27日凌晨5時14分許，共同
    到苗栗縣○○市○○路000號李苡娟所經營的美甲美睫店—完美睫
    作，各拿一桶紅色油漆潑灑該店之門面、門面前木製走道、
    花盆及雨傘架，致使上述物品喪失美觀之效用，足以生損害
    於李苡娟。
二、案經李苡娟告訴，由苗栗縣警察局苗栗分局報告偵辦。
　　證據並所犯法條
一、證據清單暨待證事實
編號 證　據　清　單 待　　證　　事　　實 1 被告張志湧於派出所的供述 全部犯罪事實 2 被告謝致煒的供述 全部犯罪事實 3 告訴人李苡娟的供述 全部犯罪事實 4 現場監視錄影翻拍照片 全部犯罪事實 
二、核被告2人所為，係犯刑法第354條之罪嫌。被告2人之間，
    有犯意的聯絡與行為的分擔，都是共犯。告訴暨告訴意旨雖
    認被告2人同時涉犯恐嚇罪，但被告2人當時只有對店門潑漆
    洩恨，潑完就迅速離開，都沒有恐嚇的犯意，不構成恐嚇罪
    ，因為與起訴部分為同一犯罪事實，故不另為不起訴處分，
    併此敘明。
三、依刑事訴訟法第251條第1項提起公訴。
　　此　致
臺灣苗栗地方法院
中　　華　　民　　國　 110　　年　　11　　月　　25　　日
　　　　　　　　　　　　　　檢察官　林  圳  義
本件證明與原本無異
中　　華　　民　　國　 110　　年　　12　　月　　7 　　日
                            書記官  楊  麗  卿
所犯法條：
中華民國刑法第354條
毀棄、損壞前二條以外之他人之物或致令不堪用，足以生損害於
公眾或他人者，處2年以下有期徒刑、拘役或1萬5千元以下罰金
。